臺灣臺北地方法院簡易民事判決
110年度北簡字第13581號
原      告  良京實業股份有限公司
法定代理人  平川秀一郎
訴訟代理人  魏嘉建  
被      告  蔡春成  
上列當事人間請求給付簽帳卡消費款等事件，本院於民國一百一
十年十月十三日言詞辯論終結，判決如下︰
    主    文
被告應給付原告新臺幣伍萬零陸佰伍拾參元，及自民國九十五年
十月三十日起至民國一百零四年八月三十一日止，按年息百分之
十八點二五計算之利息，另自民國一百零四年九月一日起至清償
日止，按年息百分之十五計算之利息。
被告應給付原告新臺幣伍萬柒仟捌佰貳拾柒元，及自民國九十六
年十月一日起至民國一百零四年八月三十一日止，按年息百分之
十九點七一計算之利息，另自民國一百零四年九月一日起至清償
日止，按年息百分之十五計算之利息。
被告應給付原告新臺幣肆萬貳仟伍佰玖拾柒元，及自民國九十七
年十二月一日起至民國一百零四年八月三十一日止，按年息百分
之十九點七一計算之利息，另自民國一百零四年九月一日起至清
償日止，按年息百分之十五計算之利息，暨核算未受償之利息新
臺幣貳萬參仟壹佰零肆元。
原告其餘之訴駁回。
訴訟費用新臺幣壹仟陸佰陸拾元由被告負擔。
本判決第一、二、三項得假執行。
    事    實
甲、原告方面：
一、聲明：㈠被告應給付原告新臺幣（下同）五萬零六百五十三
    元，及自民國九十五年十月三十日起至一百零四年八月三十
    一日止，按年息百分之十八點二五計算之利息，另自一百零
    四年九月一日起至清償日止，按年息百分之十五計算之利息
    ；㈡被告應給付原告五萬七千八百二十七元，及自九十六年
    十月一日起至一百零四年八月三十一日止，按年息百分之十
    九點七一計算之利息，另自一百零四年九月一日起至清償日
    止，按年息百分之十五計算之利息；㈢被告應給付原告四萬
    二千五百九十七元，及自九十七年十二月一日起至一百零四
    年八月三十一日止，按年息百分之十九點七一計算之利息，
    另自一百零四年九月一日起至清償日止，按年息百分之十五
    計算之利息，及自九十七年十二月一日起至清償日，每月加
    計付六百元之逾期手續費，暨核算未受償之利息二萬三千一
    百零四元、逾期手續費一萬八千六百元。
二、陳述略稱：
  ㈠緣被告蔡春成前向寶華商業銀行股份有限公司（下稱寶華商
    銀）申請小額循環信用貸款，借款額度最高為十萬元，借款
    動用期間自核准日起算，為期一年，期滿三十日前，如立約
    人不為書面反對續約之意思表示並經審核同意者，得以同一
    內容繼續延長一年，不另換約，其後每年屆期時亦同。並約
    定借款利率自核貸日起一個月內以固定年息百分之十八點二
    五計算，按日計息，每月十五日為最終繳款日，應繳足最低
    繳款金額，如未依約繳款視為全部到期，並自逾期在六個月
    以內者，按上開利率百分之十，逾期超過六個月者，按上開
    利率百分之二十計算之違約金。
　㈡被告另向寶華商銀簽訂信用卡使用契約，被告即得持系爭信
    用卡於特約商店簽帳消費，但應於當期繳款截止日前向原告
    清償，若未於當期繳款截止日前付清當期最低應繳金額，則
    全部借款視為到期，並按消費借款總額，自入帳日起按年息
    百分之十九點七一計算之利息，及逾期在六個月以內者，按
    上開利率百分之十，逾期超過六個月者，按上開利率百分之
    二十計算之違約金。
　㈢被告前向慶豐商業銀行股份有限公司（下稱慶豐銀行）申辦
    信用卡並簽定使用契約，被告得持用核發之信用卡於特約商
    店記帳消費，但應於當期繳款截止日前清償，若於當期繳款
    截止日前未繳清該期全部信用卡帳款時，即表示選擇以循環
    信用方式繳款，並按實際撥付消費款予特約商店之日起，按
    年息百分之十九點七一按日計算利息，若未於當期繳款截止
    日前，繳付最低應繳金額或遲延期限者，另需給付逾期手續
    費，延滯第一個月加計一百五十元、延滯第二個月加計三百
    元、延滯第三個月加計六百元之逾期手續費。
　㈣詎被告未履行繳款義務，尚積欠寶華商銀貸款、信用卡借款
    ，及積欠慶豐銀行信用卡借款。寶華商銀嗣於九十七年四月
    二十九日將前揭對被告之債權讓與原告並通知被告，斯時被
    告已積欠貸款本金五萬零六百五十三元及如聲明第一項所示
    之利息未清償；另積欠信用卡借款本金五萬七千八百二十七
    元及如聲明第二項所示之利息未清償。慶豐銀行業於九十五
    年八月三十一日將前揭借款債權讓與訴外人慶銀資產管理股
    份有限公司（下稱慶銀公司），慶銀公司再於九十八年三月
    三十一日將債權轉讓原告，並依法公告，被告已積欠信用卡
    欠款本金四萬二千五百九十七元及如聲明第三項所示之利息
    、逾期手續費未清償，原告屢經催討無果，爰以本件起訴狀
    繕本送達作為債權讓與通知，並依消費借貸及債權讓與之法
    律關係提起本件訴訟。
三、證據：提出寶華商銀現金卡申請書暨約定事項影本一件、寶
    華商銀信用卡申請書暨約定事項影本一件、分攤表三件、慶
    豐銀行信用卡申請書影本一件、慶豐銀行信用卡約定條款影
    本一件、債權讓與證明書影本四件、債權讓與金額表二件、
    債權本金餘額明細表一件、報紙公告影本二件及被告戶籍謄
    本一件為證。
乙、被告方面：被告未於言詞辯論期日到場，亦未提出書狀作何
    聲明或陳述。
    理    由
一、程序方面：
  ㈠依原告所提慶豐銀行信用卡約定條款第二十五條之約定，兩
    造合意以臺灣臺北地方法院為第一審管轄法院，故本院對本
    事件具有管轄權。
  ㈡按訴狀送達後，原告不得將原訴變更或追加他訴，但擴張或
    減縮應受判決事項之聲明者，不在此限，民事訴訟法第二百
    五十五條第一項第三款定有明文；前揭規定於簡易程序適用
    之（民事訴訟法第四百三十六條第二項參照）。經查，本件
    原告聲明第一項原請求被告應給付五萬零六百五十三元，及
    自九十五年十月三十日起至一百零四年八月三十一日止，按
    年息百分之十八點二五計算之利息，另自一百零四年九月一
    日起至清償日止，按年息百分之十五計算之利息，暨自九十
    五年十二月一日起至清償日止，逾期在六個月以內者，按上
    開利率百分之十，逾期超過六個月者，按上開利率百分之二
    十計算之違約金；聲明第二項原請求被告應給付五萬七千八
    百二十七元，及自九十六年十月一日起至一百零四年八月三
    十一日止，按年息百分之十九點七一計算之利息，另自一百
    零四年九月一日起至清償日止，按年息百分之十五計算之利
    息，暨自九十六年十一月二日起至清償日止，逾期在六個月
    以內者，按上開利率百分之十，逾期超過六個月者，按上開
    利率百分之二十計算之違約金。嗣於一百一十年十月十三日
    言詞辯論程序中就聲明第一、二項末段違約金均減縮不請求
    ，參酌前揭規定，程序並無不合，應予准許
　㈢本件被告經合法通知未於言詞辯論期日到場，核無民事訴訟 
    法第三百八十六條所列各款情形，應依職權由原告一造辯論
     而為判決。
二、原告主張之事實，已據其提出寶華商銀現金卡申請書暨約定
    事項影本一件、寶華商銀信用卡申請書暨約定事項影本一件
    、分攤表三件、慶豐銀行信用卡申請書影本一件、慶豐銀行
    信用卡約定條款影本一件、債權讓與證明書影本四件、債權
    讓與金額表二件、債權本金餘額明細表一件、報紙公告影本
    二件及被告戶籍謄本一件為證，經核對相關證物原本無訛，
    堪認原告主張為真實。
三、惟按約定利率，超過年息百分之十六者，超過部分之約定無
    效；自一百零四年九月一日起，銀行辦理現金卡之利率或信
    用卡業務機構辦理信用卡之循環信用利率不得超過年利率百
    分之十五。民法第二百零五條及銀行法第四十七條之一第二
    項分別定有明文。除上述限定之利息外，債權人不得以折扣
    或其他方法，巧取利益；又約定之違約金額過高者，法院得
    減至相當之數額，民法第二百零六條及第二百五十二條分別
    定有明文。經查，本件原告聲明第三項請求被告計付之利息
    ，已為法定年利率之上限，而原告因被告遲延給付，除受有
    利息損失外，尚難認有其他損害，且參酌國內貨幣市場利率
    已大幅調降，原告猶以單方擬定之定型化約款，向消費者即
    被告收取法定最高年息，已因此獲取大量之經濟利益，再加
    計原告起訴聲明第三項末段請求之逾期手續費，業已超過法
    定最高年息，明顯偏高，且有規避法定利率上限予以巧取利
    益之嫌，依首揭規定，本院認原告起訴聲明第三項末段請求
    之逾期手續費過高，對被告有失公平，爰予酌減免除為適當
    。
四、從而，原告本於消費借貸及債權讓與之法律關係，請求被告
    給付五萬零六百五十三元、五萬七千八百二十七元、四萬二
    千五百九十七元及如聲明第一、二、三項所示之利息、逾期
    手續費，其請求於主文第一、二、三項之範圍內為有理由，
    應予准許；逾此部分之請求，則無所據，應予駁回。
五、本件係就民事訴訟法第四百二十七條第一項訴訟適用簡易程
    序所為被告一部敗訴之判決，依同法第三百八十九條第一項
    第三款規定，被告敗訴部分應依職權宣告假執行。
六、本件訴訟費用額，依後附計算書確定如主文所示金額。
七、據上論結，原告之訴為一部有理由，一部無理由，依民事訴
    訟法第四百三十三條之三、第七十九條，判決如主文。
中　　華　　民　　國　　110 　年　　10　　月　　27　　日
                              臺北簡易庭
                              法      官  文衍正
以上正本係照原本作成。
如對本判決不服，須於判決送達後二十日內向本庭（臺北市重慶
南路一段一百二十六巷一號）提出上訴狀。（須按他造當事人之
人數附繕本）。如委任律師提起上訴者，應一併繳納上訴審裁判
費。
中　　華　　民　　國　　110 　年　　10　　月　　27　　日
                              書  記  官  高秋芬
訴訟費用計算書：
項        目             金  額（新臺幣）        備  註 
第一審裁判費　　           1,660元
合　　　　計　　     　    1,660元